臺灣板橋地方法院刑事判決　　　　　　　96年度易字第1776號
公　訴　人　臺灣板橋地方法院檢察署檢察官
被　　　告　戊○○
　　　　　　　　　　（現於臺灣臺北看守所附設勒戒所）
上列被告因竊盜案件，經檢察官提起公訴（95年度偵字第22075
號），因被告於準備程序進行中就被訴事實為有罪之陳述，經告
知簡式審判程序之旨，本院裁定由受命法官獨任進行簡式審判程
序，並判決如下：
    主  文
戊○○犯如附表所示之罪，各處如附表所示之宣告刑，各減為如
附表所示之刑，應執行有期徒刑壹年。
    事  實
一、戊○○、甲○○與姓名年籍不詳綽號「阿羅」之成年男子，
    意圖為自己不法之所有，基於竊盜之共同犯意聯絡，於民國
    95 年8月15、16、22日及9 月6 日，先後4 次由戊○○出面
    僱用不知情之吊車司機丁章益（另經檢察官為不起訴處分）
    ，共同前往臺北縣五股鄉○○路○ 段1 號「中佑營造工程有
    限公司」（下簡稱中佑公司）之鐵皮屋倉庫，先於95年8 月
    15 日 用可供兇器使用之乙炔破壞中佑公司以電銲方式封住
    之倉庫鐵門，其後數次則逕行進入該倉庫，入內竊取中佑公
    司所有之圍籬（鐵片）11塊、水溝內模（鐵製）5 塊、挖土
    機手臂2 支、工具箱（鐵製）1 只、破碎機1 臺等機械物品
    。嗣並推由甲○○與戊○○於95年8 月底、9 月初，先後2
    次將共同竊得之上開物品載運至臺北縣林口鄉○○路12之7
    號丙○○所經營之鐵工廠外側空地存放（丙○○所涉寄藏贓
    物部分，另以簡易判決處刑審結）。
二、戊○○、甲○○與姓名年籍不詳綽號「阿忠」之成年男子，
    意圖為自己不法之所有，基於竊盜之共同犯意聯絡，於95年
    9 月17日，由甲○○駕駛向不知情之郭新華借得之ＧＱ--85
    59號自用小貨車，與戊○○、綽號「阿忠」之成年男子共同
    前往上開中佑公司倉庫，以徒手竊取中佑公司之機械1 批（
    內有遭拆解之電動鐵門1 批、獨輪車1 部、警示燈3 支、馬
    達外殼1 個、廢鐵1 批），得手後，欲離開該工廠時，旋為
    中佑公司員工黃士誠所發現，黃士誠除以車輛阻擋甲○○去
    路外，並報警於同日下午5 時30分許在上址查獲，至綽號「
    阿忠」之成年男子則趁隙逃逸。三人在上開中佑公司倉庫內
    ，共計竊取中佑公司所有之挖土機挖臂3 支、破碎機1 支、
    挖土機夾斗鏟斗3 只、20尺貨櫃1 只、40尺貨櫃1 只、一次
    工法機頭1 個、鋼環15各、6 米長工字鐵3 支、護工鐵板20
    只、50馬空氣壓縮機2 台、推進機2 台、馬達泥水加壓機1
    台、五馬空氣壓縮機1 台、鐵門門版1 片、工程圍籬（鐵片
    ）11塊、水溝內模（鐵製）5 塊、挖土機手臂2 支、工具箱
    （鐵製）1 只。
三、查獲經過：
(一)、嗣甲○○於前述為警查獲後，並於95年9 月17日晚間7 時30
    分許帶警前往臺北縣林口鄉○○路12之7 號起出委託丙○○
    所藏放工程圍籬（鐵片）11塊、水溝內模（鐵製）5 塊、挖
    土機手臂2 支、工具箱（鐵製）1 只。
(二)、其後又經警在臺北縣五股鄉○○路○ 段67號前，查獲乙○○
    所購買之破碎機1 支、鏟斗1 個（乙○○所涉故買贓物部分
    另以簡易判決處刑審結）。
(三)、之後戊○○又於95年9 月29日凌晨零時30分許，帶警前往臺
    北縣林口鄉干城二村錦觀達景園旁空地起獲戊○○與甲○○
    共同竊取之40尺貨櫃1 只（已切短為30尺貨櫃）；復於同日
    1 時許帶警至臺北縣林口鄉○○路52巷18號前空地起出戊○○與甲○○共同竊取之20尺貨櫃1 只。
(四)、另經警循線丁章益，得知丁章益曾代戊○○等人將竊得物品
    銷往桃園縣蘆竹鄉○○路○ 段36號廢五金回收場後，經警於
    95年10月12日下午2 時許會同中佑公司人員在該廢五金回收
    場起獲護蓋板1 片。
四、案經丁○○訴由訴由臺北縣政府警察局蘆洲分局報請臺灣板
    橋地方法院檢察署檢察官偵查起訴。
    理  由
一、上開事實，業據被告戊○○於偵查及本院審理中均坦承不諱
    ，核與證人丁○○於警詢中及證人黃士誠、丁章益於警詢中
    及偵查時指訴之情節相符，且經同案被告即證人甲○○、丙○○、乙○○於偵查中證述甚詳，復有扣押物品清單5 紙、
    贓物認領保管單、照片數紙等附卷可稽，被告之自白核與事
    實相符，堪以採信。本案事證明確，被告之犯行堪以認定，
    應依法論科。
二、按刑法第321 條第1 項第3 款之攜帶兇器竊盜罪，係以行為
    人攜帶兇器竊盜為其加重條件，此所謂兇器，其種類並無限
    制，凡客觀上足對人之生命、身體、安全構成威脅，具有危
    險性之兇器均屬之，且祇須於行竊之際攜之為工具，在客觀
    上已足對他人之生命身體構成威脅，具有危險性，並不以兇
    器為行為人所有、攜往行竊現場或攜帶之初有行兇之意圖為
    必要，最高法院著有78年度臺上第4422號、79年度臺上字第
    5253號判決意旨可資參照。又被告所犯95年8 月15日竊盜犯
    行，係持乙炔而為之，此經被告林正祥供述在卷，該次竊盜
    行為所持用之乙炔雖未扣案，然乙炔係以金屬材質製成，此
    為社會週知之事實，且其既足以破壞鐵門，若非質地相當堅
    硬之物，實難成其效，則若持之用以攻擊人體，顯亦足以造
    成傷害，是可認該物客觀上可對人之生命、身體、安全構成
    威脅，具有危險性，亦屬刑法第321 條第1 項第3 款所定之
    兇器。核被告如附表編號1 時間所為之竊盜犯行所為，係犯
    刑法第321 條第1 項第2 款、第3 款、第4 款之結夥三人以
    上、毀壞門扇、攜帶兇器竊盜罪；如附表編號2 至5 所示竊
    盜犯行，係犯刑法第321 條第1 項第4 款之結夥三人以上竊
    盜罪。被告戊○○與甲○○、綽號「阿羅」之成年男子間，
    就附表編號1 至4 所示之犯行，有犯意聯絡，行為分擔，應
    論以共同正犯。被告戊○○與甲○○、綽號「阿忠」之成年
    男子間，就附表編號5 所示之犯行，有犯意聯絡，行為分擔
    ，應論以共同正犯。被告上開5 次竊盜犯行，犯意各別、行
    為互殊，均應分論併罰。本院審酌被告正值壯年，不思依循
    正軌賺取財物，竟以前揭方式多次竊盜，造成被害人權益受
    損，致使社會治安益形敗壞，是被告所為自應分別受有相當
    程度之刑事非難；惟另考量被告之素行情形，有臺灣高等法
    院被告前案紀錄表1 件為憑，智識程度（國小畢業），犯罪
    之動機、目的、手段、所造成之危害，及犯後坦承全部犯行
    態度良好等一切情狀，酌情分別量處如主文所示之刑。又被
    告本件犯罪時間均在96年4 月24日以前，合於中華民國九十
    六年罪犯減刑條例所定之減刑條件，爰依該條例第2 條第1
    項第3 款規定，將其宣告刑各減其刑期二分之一，並定其應
    執行之刑，用勵自新。至乙炔1 支，雖為供本件竊盜所用之
    物，業據被告供承在卷，然無證據顯示仍然存正，爰不宣告
    沒收。
據上論斷，應依刑事訴訟法第273 條之1 第1 項、第299 條第1
項前段，刑法第28條、第321 條第1 項第2 款、第3 款、第4 款
、第51條第5 款，中華民國九十六年罪犯減刑條例第2 條第1 項
第3 款、第7 條，判決如主文。
本案經檢察官朱立豪到庭執行職務。
中　　華　　民　　國　　96　　年　　8 　　月　　31　　日
                  刑事第十八庭  法　官  吳幸娥
以上正本證明與原本無異
如不服本判決應於送達後10日內向本院提出上訴狀
                                書記官　陳靜怡
中　　華　　民　　國　　96　　年　　8 　　月　　31　　日
附表：
┌─┬────┬───────┬────────┐
│編│犯罪時間│所犯罪名      │    宣  告  刑  │
│號│        │              │                │
├─┼────┼───────┼────────┤
│1 │95年8 月│結夥三人以上、│處有期徒刑捌月，│
│  │15日    │攜帶兇器、毀  │減為有期徒刑肆月│
│  │        │壞門扇竊盜    │。              │
│  │        │              │                │
│  │        │              │                │
│  │        │              │                │
├─┼────┼───────┼────────┤
│2 │95年8 月│結夥三人以上竊│處有期徒刑陸月，│
│  │16日    │盜            │減為有期徒刑參月│
│  │        │              │。              │
│  │        │              │                │
│  │        │              │                │
│  │        │              │                │
├─┼────┼───────┼────────┤
│3 │95年8 月│同上          │  同上。        │
│  │22日    │              │                │
│  │        │              │                │
├─┼────┼───────┼────────┤
│4 │95年9 月│同上          │  同上。        │
│  │6日     │              │                │
│  │        │              │                │
│  │        │              │                │
│  │        │              │                │
│  │        │              │                │
├─┼────┼───────┼────────┤
│5 │95年9 月│同上          │處有期徒刑捌月，│
│  │17日    │              │減為有期徒刑肆月│
│  │        │              │。              │
└─┴────┴───────┴────────┘
附錄本案論罪科刑法條全文：
中華民國刑法第321條
（加重竊盜罪）
犯竊盜罪而有左列情形之一者，處 6 月以上、 5 年以下有期徒
刑：
一  於夜間侵入住宅或有人居住之建築物、船艦或隱匿其內而犯
    之者。
二  毀越門扇、牆垣或其他安全設備而犯之者。
三  攜帶兇器而犯之者。
四  結夥三人以上而犯之者。
五  乘火災、水災或其他災害之際而犯之者。
六  在車站或埠頭而犯之者。
前項之未遂犯罰之。
